臺灣桃園地方法院刑事判決　　　　　　　　　　　　九十一年度易字第一七四二號
　　公　訴　人　臺灣桃園地方法院檢察署檢察官
　　被　　　告　甲○○
右列被告因妨害公務案件，經檢察官聲請簡易判決處刑（九十一年度偵字第一○六七
○號），本院桃園簡易庭受理後，認不宜簡易判決處刑，改依通常程序審理，本院判
決如左：
    主  文
甲○○無罪。
    理  由
一、本件被告甲○○被訴妨害公務案件，原經檢察官聲請以簡易判決處刑，經本院桃
    園簡易庭認有刑事訴訟法第四百五十一條之一第四項第三款之情形，改依通常程
    序審理，合先敘明。
二、公訴意旨略以：被告甲○○於民國九十一年六月四日十三時五十分許，正值實施
    萬安演習之時段，自桃園縣桃園市○○路與大林路口處之民族路橋走出，欲往大
    林路方向前進，在路口處為執行萬安演習管制勤務之大樹派出所員警黃柏仁攔下
    ，並要求其停留在騎樓等待十四時演習結束，詎甲○○不服從命令猶繼續前進，
    黃柏仁乃要求其出示證件，被告甲○○竟以手推黃柏仁之胸部，以此方式妨害黃
    柏仁執行職務，因認被告甲○○所為涉犯刑法第一百三十五條第一項之妨害公務
    罪嫌。
三、按犯罪事實應依證據認定之，無證據不得推定其犯罪事實。又不能證明被告犯罪
    者，應諭知無罪之判決，刑事訴訟法第一百五十四條、第三百零一條第一項分別
    定有明文。又「認定不利於被告之事實，需依積極證據，苟積極證據不足為不利
    於被告之認定時，即應為有利於被告之認定，更不必有何有利之證據。」；「告
    訴人之告訴，係以使被告受刑事訴追為目的，是其陳述是否與事實相符，仍應調
    查其他證據以資審認。」，最高法院三十年上字第八一六號判例、五十二年台上
    字第一三○○號判例可資參照。
四、公訴意旨認被告甲○○涉犯上開罪嫌，無非係以證人即員警黃柏仁之證詞為論據
    。訊據被告固坦承於右揭時、地行經民族路橋，經警要求暫停路邊，並出示證件
    時，拒絕出示證件等情，惟堅詞否認有妨害公務之犯行，辯稱：沒有用手推證人
    黃柏仁等語。經查：右揭犯罪事實，固業據證人黃柏仁於本院調查時結證稱：當
    天演習到一半時，被告由地下道走上來，伊吹哨子，請被告不要走動，被告愛理
    不理，伊請被告出示證件時，被告執意要往大林路走，伊擋住被告，被告說伊妨
    害他自由，就用手推伊等語，惟證人黃柏仁亦坦承當時除其本人外，並無其他員
    警或路人在場，則被告究有無上開手推證人黃柏仁之行為，雙方各執一詞，在無
    其他積極之證據足以佐證之情況下，基於罪疑有利於被告之原則，尚難僅憑證人
    之指證，即逕認被告有上開犯行，是揆諸首揭規定及說明，應為被告無罪之諭知
    。
據上論斷，應依刑事訴訟法第四百五十二條、第三百零一條第一項，判決如主文。
本案經檢察官張立中到庭執行職務。
中      華      民      國    九十一    年     十一     月    二十六    日
                                臺灣桃園地方法院刑事第四庭
                                    審判長法  官  陳  世  宗
                                          法  官  林  晏  鵬
                                          法  官  李  桂  英
右正本證明與原本無異。
如不服本判決，應於判決送達後十日內向本院提出上訴狀( 應附繕本 )，上訴於
臺灣高等法院。
                                          書記官  張  淑  芬
中      華      民      國    九十一    年     十二      月     三      日
